臺灣新竹地方法院刑事判決　　　　　　 100年度侵訴字第15號
公　訴　人　臺灣新竹地方法院檢察署檢察官
被　　　告　盧聖霖
指定辯護人　本院公設辯護人林建和
上列被告因妨害性自主案件，經檢察官提起公訴（100 年度偵字
第2351號），本院判決如下：
        主    文
盧聖霖犯攜帶兇器強制性交未遂罪，處有期徒刑參年陸月。扣案
水果刀乙把，沒收。
        事    實
一、盧聖霖前承租位在新竹市○區○○路○段○巷○號5樓D室之
    套房，因前曾在下樓時遇見承租於上址4樓B室之代號000000
    0000號女子（真實姓名年籍詳卷，下稱甲女），認甲女年輕
    貌美而有留下印象。民國100年2月13日下午某時許，盧聖霖
    因與女友吵架心情不佳，且有飲用少許高梁酒（未達精神耗
    弱之程度），竟基於攜帶兇器強制性交之犯意，在其居所陽
    臺處見到甲女出門後，先將其前任房客留下之藍色塑膠繩乙
    綑先行擺放在4樓B室房門口，預備用以綑綁甲女，再配戴其
    平日騎車所用之口罩，手持其所有，客觀上足以對人之生命
    、身體構成威脅，可供兇器使用之水果刀乙把，藏匿在4 樓
    陽臺等候甲女返家。同日下午5 時30分許，待甲女返家後正
    欲以鑰匙開啟4樓B室房門之際，盧聖霖即自甲女身後貼近甲
    女，右手持刀抵住甲女，左手則摀住甲女之嘴巴，以此強暴
    之方式，欲將甲女推入4樓B室房內性侵甲女，然因甲女極力
    反抗並大聲呼救，並扯落盧聖霖配戴之口罩，盧聖霖因恐事
    跡敗露，旋往1 樓方向逃逸，再返回其5樓D室之套房，因而
    未遂。嗣經警調閱現場及附近路口之監視錄影畫面，始循線
    查悉上情，並扣得上開藍色塑膠繩乙綑、口罩乙個（經警方
    銷毀）、水果刀乙把等物。
二、案經甲女訴由新竹市警察局第二分局報告臺灣新竹地方法院
    檢察署檢察官偵查起訴。
        理    由
壹、程序部分：
    按被告以外之人於審判外之言詞或書面陳述，除法律有規定
    者外，不得作為證據。又被告以外之人於審判外之陳述，經
    當事人於審判程序同意作為證據，法院審酌該言詞陳述或書
    面陳述作成時之情況，認為適當者，亦得為證據。當事人、
    代理人或辯護人於法院調查證據時，知有第159條第1項不得
    為證據之情形，而未於言詞辯論終結前聲明異議者，視為有
    前項之同意，刑事訴訟法第159條第1項及第159條之5分別定
    有明文。經查，本件被告盧聖霖及其辯護人就證人即告訴人
    甲女、謝淑娟、外勞SURATUN 等人於警詢時之陳述，在本院
    審判程序時，就證據能力一節表示無意見，且未於本案言詞
    辯論終結前聲明異議，而本院審酌上開證人於警詢時之陳述
    ，係於案發後就自己親身經歷之事實所為者，依其陳述作成
    時之情況並無不適當，且非非法取得之證據，又無證明力明
    顯過低之情形，依前開規定，自得為證據；次按本案認定事
    實所引用之文書證據，並無證據證明係公務員違背法定程序
    所取得，亦無刑事訴訟法第159條之4之顯有不可信之情況與
    不得作為證據之情形，本院斟酌本案卷內之證據並非非法取
    得，亦無證明力明顯過低之情形，且經本院於審判期日依法
    進行證據之調查、辯論，被告於訴訟上之程序權，已受保障
    ，故前揭各該證據，亦均得採為證據，合先敘明。
貳、實體部分：  
一、認定犯罪事實所憑證據及認定之理由：    
    訊據被告對於上開犯罪事實均坦承不諱，核與證人即告訴人
    甲女於警詢中之指述、偵查中之證述（偵卷第9、11至12、4
    3至44頁）；證人謝淑娟（偵卷第13至15頁）、外勞SURATUN
    （偵卷第16至17頁）於警詢中之指述大致相符，復有偵查報
    告乙份（偵卷第4至5頁）、新竹市警察局第二分局搜索扣押
    筆錄乙份（偵卷第19至20頁）、新竹市警察局第二分局扣押
    物品目錄表乙紙（偵卷第21頁）、現場及監視錄影翻拍照片
    共28張（偵卷第21至34頁）、本院100年6月16日電話紀錄表
    乙紙（侵訴卷第7頁）、內政部警政署刑事警察局100年5月9
    日刑醫字第1000049698號鑑定書影本乙件（侵訴卷第16至17
    頁）、刑事案件證物採驗紀錄表影本乙紙（侵訴卷第18頁）
    、新竹市警察局第二分局刑案現場勘察報告影本乙份（含勘
    察採證書2紙、平面圖1紙、照片11張，侵訴卷第21至28頁）
    、本院公務電話紀錄表乙紙（侵訴卷第34頁）、新竹市警察
    局100年6月28日職務報告暨內政部警政署刑事警察局鑑定書
    、證物照片、扣押物品目錄表及刑事案件物採驗紀錄表（侵
    訴卷第35至44頁）等資料在卷可查，另有被告供本件犯罪所
    用之藍色塑膠繩乙綑、水果刀乙把扣案可資佐證。綜上所述
    ，被告之自白應與事實相符，而堪採信。
二、論罪科刑：
(一)、核被告前開所為係犯刑法第222條第1項第8款、第2項之攜帶
    兇器對女子以強暴之方法而為性交未遂罪（原起訴書記載刑
    法第222條第2項、第1項第7款部分，業經公訴人當庭更正）
    ，被告業已著手於強制性交犯行，因告訴人甲女強力反抗、
    大聲呼救，被告始未得逞，應依刑法第25條第2 項之規定減
    輕其刑。
(二)、爰審酌被告僅因與女友吵架即心生歹念，為逞私慾，竟配戴
    口罩，並持水果刀抵住告訴人，另準備以藍色塑膠繩乙綑欲
    綑綁告訴人，而對告訴人進行強制性交，告訴人如遭被告強
    行拖入房間內，其後果必然不堪設想，幸終因告訴人強力抵
    抗、大聲呼救而未得逞，然被告此舉已造成告訴人心靈、精
    神受創甚深，不願至本院開庭表示意見亦不願與被告有任何
    接觸機會，兼衡被告係國中畢業之智識程度，與告訴人素不
    相識，為逞私慾，竟為前開犯行，於警詢、偵查至本院審理
    時均坦認一切犯行等一切情狀，認應量處如主文所示之刑，
    已足資懲戒。又扣案之水果刀乙把，乃被告所有持以供作本
    案犯罪所用之工具，依法應宣告沒收之，另藍色塑膠繩乙綑
    ，為被告前任房客所留下，非被告所有，至於被告所有供犯
    罪所用之口罩乙個，業經警方銷毀，為免將來執行之困難，
    均不予宣告沒收。
據上論斷，應依刑事訴訟法第299條第1項前段，刑法第222條第2
項、第1項第8款、第25條第1項、第2項。
本案經檢察官黃惠欣到庭執行職務
中    華    民    國    100    年    7    月    19    日
              刑事第三庭   審判長法  官  魏瑞紅
                                 法  官  周美玲
                                 法  官  林惠君
以上正本證明與原本無異。
如不服本判決，應於收受本判決後10日內向本院提出上訴書狀。
上訴書狀應敘述具體理由，未敘述上訴理由者，應於上訴期間屆
滿後20日內補提理由書狀於本院（均須按他造當事人之人數附繕
本，並請勿「逕送上級法院」）。
中    華    民    國    100    年    7    月    19    日
                                 書記官  蔣淑君
附錄本案論罪科刑法條全文：
中華民國刑法第222條第1項第8款、第2項
犯前條之罪而有下列情形之一者，處7年以上有期徒刑：
八、攜帶兇器犯之者。
前項之未遂犯罰之。